【裁判字號】    98,交聲,1326
【裁判日期】    980923
【裁判案由】    聲明異議
【裁判全文】
臺灣彰化地方法院交通事件裁定        98年度交聲字第1326號
原處分機關  交通部公路總局臺中區監理所彰化監理站
異  議  人
即受處分人  甲○○
上列受處分人因違反道路交通管理處罰條例案件，對於交通部公
路總局臺中區監理所彰化監理站中華民國98年8 月14日所為之處
分（原處分案號：彰監四字第裁64-IA0000000號）聲明異議，本
院裁定如下：
    主  文
異議駁回。
    理  由
一、原處分意旨略以：異議人即受處分人甲○○於民國98年2 月
    14日下午2 時1 分許，駕駛車牌號碼J2-0839 號自用一般小
    客車，於臺61線北上169 公里處有「汽車行駛快速公路速度
    超過規定最高速限（未滿20公里）」之違規，爰依道路交通
    管理處罰條例第33條第1 項第1 款、第63條第1 項處罰鍰新
    臺幣（下同）4,500 元，並記違規點數1 點（罰鍰已繳納）
    。
二、異議意旨略以：伊因戶籍所在房屋損壞無法居住而暫住他處
    ，日前向監理站申請變更地址未獲同意，致無法收受本件違
    規通知單，原址亦無郵件招領通知單，而不知有違規，致逾
    越繳費期限遭加重罰款，為此聲明異議，爰請撤銷原處分等
    語。
三、按汽車行駛於高速公路、快速公路或設站管制之道路，不遵
    守使用限制、禁止、行車管制及管理事項之管制規則而行車
    速度超過規定之罪高速限或低於規定之最低速限，處3,000
    元以上6,000 元以下罰鍰；汽車駕駛人，有違反道路交通管
    理處罰條例第33條第1 項情形者，除依原條款處罰鍰外，並
    記違規點數1 點，道路交通管理處罰條例第33條第1 項第1
    款、第63條第1 項第1 款分別定有明文。
四、經查：
  (一)異議人甲○○於前述時地駕駛上開汽車，有汽車行駛快速公
    路速度超過最高速限（未滿20公里）之違規事實，為異議人
    所不爭執，上開違規事實應堪認定。
  (二)本件違規係逕行舉發，舉發機關按已查明之資料填註車牌號
    碼、車輛種類、車主姓名及地址，並於通知單上方空白處加
    註逕行舉發之文字後，已於98年4 月3 日向異議人戶籍地址
    「彰化縣彰化市○○街53號」為送達，因未獲會晤異議人本
    人亦無受領文書之同居人、受僱人或應受送達處所接收郵件
    人員，而改寄存於彰化光復路郵局，並製作送達通知書2 份
    ，1 份黏貼於應受送達人住所門首，1 份置於該受送達處所
    信箱或其他適當位置，以為送達等情，有上開彰化縣警察局
    98年8 月5 日彰警交字第0980041743號函附彰化縣警察局交
    通隊送達證書、異議人戶籍查詢資料、汽車駕駛人查詢資料
    、汽車車籍查詢資料各1 紙附卷可稽。
  (三)異議人雖以前詞置辯，惟經本院函詢交通部公路總局臺中區
    監裡所彰化監理站，該站以98年9 月10日中監彰字第098002
    2055號函覆略以：異議人並未至該站辦理行車執照地址變更
    等語。又依該函說明，辦理行車執照地址變更登記，應檢具
    車主身分證、行車執照、有效30日以上強制汽車保險證，查
    核有無積欠牌照稅、燃料費及違規等，即可受理地址變更登
    記，如有辦理動產擔保設定車輛，應另附債權人同意書，此
    有上開函文乙紙附卷可參。足徵監理站受理地址變更登記之
    手續堪稱簡便，倘若異議人備齊證件前往辦理，且無上開積
    欠稅款等情事，監理站之承辦人員並無拒絕辦理之理；本件
    尚查無異議人申請變更地址遭拒之情事，其上開辯解要屬無
    據。
  (四)從而，異議人雖稱未接到舉發通知單云云，惟異議人縱其未
    居住於戶籍地址，為求收信便利，理當至監理機關陳報應送
    達之處所。然異議人卻未依此為之，原處分機關自無從知悉
    異議人實際居住處所或其他聯絡方式，是該機關依受處分人
    當時之戶籍地址送達舉發通知單，並無違誤。原處分機關於
    上開通知單寄存送達且逾越應到案期限已達60日後，依違反
    道路交通管理事件統一裁罰基準表逕行裁處異議人罰鍰4,50
    0 元，即無不合。
五、綜上，本件事證明確，異議人所辯尚屬無據，原處分機關依
    道路交通管理處罰條例第33條第1 項第1 款、第63條第1 項
    、違反道路交通管理事件統一裁罰基準表之規定，裁處罰鍰
    4,500 元，並記違規點數1 點，於法並無不合，本件聲明異
    議為無理由，應予駁回。
據上論斷，爰依道路交通管理處罰條例第87條第2 項、道路交通
案件處理辦法第19條，裁定如主文。
中    華    民    國    98    年    9     月    23    日
                      交通法庭  法  官    楊舒嵐
以上正本證明與原本無異。
如不服本裁定，應於裁定送達後五日內向本院提出抗告狀 (須附
抗告狀繕本 )。
中    華    民    國    98    年    9     月    23    日
                                書記官    陳如玲


司法院資訊處製作；財團法人民間司法改革基金會備份。
